【裁判字號】    97,易,2517
【裁判日期】    970925
【裁判案由】    竊盜
【裁判全文】
臺灣臺北地方法院刑事判決              97年度易字第2517號
公  訴  人  臺灣臺北地方法院檢察署檢察官
被      告  甲○○
                    （現另案羈押於臺灣臺北看守所）
上列被告因竊盜案件，經檢察官提起公訴（97年度偵字第13470
號），被告於本院審理中，就被訴事實為有罪之陳述，經本院告
知簡式審判程序意旨，並聽取公訴人及被告之意見後，本院裁定
依簡式審判程序審理，判決如下：
    主    文
甲○○共同攜帶兇器竊盜，累犯，處有期徒刑捌月。
    犯罪事實
一、甲○○前因竊盜案件，經臺灣板橋地方法院以94年度簡字第
    3583號判決判處拘役50日確定，又因竊盜案件，經本院以95
    年度簡字第2048號判決判處有期徒刑4 月，後經依法減為有
    期徒刑2 月確定，上開之罪接續執行，甫於民國96年7 月16
    日縮刑期滿執行完畢。
二、甲○○於97年3 月22日凌晨4 、5 時許，與真實姓名、年籍
    不詳綽號「阿家」之成年男性友人徒步經過臺北市○○區○
    ○路2 段416 巷臨90號前，竟臨時起意，意圖為自己不法之
    所有，基於毀損他人車窗後行竊之犯意聯絡，先由甲○○持
    「阿家」所有客觀上足以威脅人之生命、身體安全並可供兇
    器使用之一字扳手（未據扣案，應已丟棄滅失）打破停放在
    該處乙○○所租用之營業用小客車（車牌號碼：169-CW號）
    右後三角車窗而毀損之，待進入其內開啟車門後，再由「阿
    家」進入前座徒手拆卸竊取車內乙○○所使用之車行派遣機
    1 台（市價約新臺幣--下同--2 萬5 千元）及零錢盒內之零
    錢2 千餘元得手，得手後，2 人即逃離現場，甲○○分得數
    百元現金、其餘則歸「阿家」所有，並均花用殆盡；嗣因乙
    ○○於當日上午8 時許發現後報警處理，而為警在車內採得
    指紋，經比對後，始知上情。
三、案經乙○○訴由臺北市政府警察局萬華分局報請臺灣臺北地
    方法院檢察署檢察官偵查起訴。
    理    由
一、程序部分：本件被告甲○○所犯係死刑、無期徒刑或最輕本
    刑為3 年以上有期徒刑以外之罪，其於審理中就被訴事實為
    有罪之陳述，經本院告知簡式審判程序之旨，並聽取當事人
    意見後，本院遂依刑事訴訟法第284 條之1 、第273 條之1
    第1 項規定裁定進行簡式審判程序，合先敘明。
二、上開事實，業據被告於本院準備及審理程序中坦承不諱，核
    與證人即被害人乙○○於警、偵訊中證述其計程車車窗遭破
    壞、車內財物失竊之情節相符，並有警製刑案現場勘察報告
    、現場照片、內政部警政署刑事警察局97年5 月1 日刑紋字
    第0970061672號指紋鑑驗書等件在卷可稽，是被告上開任意
    性之自白核與事實相符而可採信，本案事證明確，被告之犯
    行堪以認定，自應依法論科。
三、按刑法第321 條第1 項第3 款之攜帶兇器竊盜罪，係以行為
    人攜帶兇器竊盜為其加重條件，此所謂兇器，其種類並無限
    制，凡客觀上足對人之生命、身體、安全構成威脅，具有危
    險性之兇器均屬之，且祇須行竊時攜帶此種具有危險性之兇
    器為已足，並不以攜帶之初有行兇之意圖為必要（最高法院
    79年台上字第5253號判例參照）。查本件被告於凌晨持質地
    理當堅硬足以毀窗、傷人之一字扳手敲破上開營小客車車窗
    而進入車內竊取財物得手，參照上開說明，其所持用之工具
    客觀上係具有危險性之兇器無疑，是核被告所為，係犯刑法
    第321 條第1 項第3 款之攜帶兇器竊盜罪及刑法第354 條之
    毀損他人器物罪。檢察官雖於起訴書所犯法條欄漏未記載被
    告涉犯毀損罪，然於犯罪事實欄業已明確述及，且經被害人
    乙○○於偵訊中依法對此提出告訴，是該部分犯罪事實業據
    起訴，且訴追條件完備，本院自得併予審究。又被告與成年
    男子「阿家」間，就上開之罪，均有犯意聯絡及行為分擔，
    為共同正犯。另被告與「阿家」於毀損他人車窗後緊密實行
    竊取他人車內之物之犯行，且依一般社會通念評價，二者顯
    然均係基於同一行竊之犯罪計畫而為，自應認係一行為觸犯
    數罪名之想像競合一罪關係，應從一重論以加重竊盜罪。
四、查被告前因竊盜案件，經臺灣板橋地方法院以94年度簡字第
    3583號判決判處拘役50日確定，又因竊盜案件，經本院以95
    年度簡字第2048號判決判處有期徒刑4 月，後經依法減為有
    期徒刑2 月確定，上開之罪接續執行，於96年7 月16日縮刑
    期滿執行完畢，此有臺灣高等法院被告前案紀錄表1 件附卷
    可參，其於5 年內故意再犯本件最重為有期徒刑以上之罪，
    為累犯，應依刑法第47條第1 項之規定加重其刑。
五、爰審酌被告正值青壯，竟不思進取，恣意竊取他人之物，蔑
    視他人之財產權，且屢有竊盜之前案紀錄，仍不思悔改，惟
    尚知坦承犯行，態度非劣，然所竊得之物，仍未能歸還被害
    人乙○○並賠償其車窗遭損之損失，暨其素行、生活狀況、
    犯罪之動機、目的、手段、犯罪所生之危害等一切情狀，量
    處如主文所示之刑。另共同正犯「阿家」所有且係其與被告
    共同行竊所用之一字扳手1 把，未據扣案，且非價值貴重之
    物，衡情當已丟棄滅失，且非屬違禁物，為免將來執行困難
    ，爰不併予宣告沒收，併此指明。
據上論斷，應依刑事訴訟法第284 條之1 、第273 條之1 第1 項
、第299 條第1 項前段，刑法第28條、第321 條第1 項第3 款、
第354 條、第55條、第47條第1 項，刑法施行法第1 條之1 第1
項、第2 項前段，判決如主文。
本案經檢察官林冠佑到庭執行職務。
中    華    民    國    97    年    9     月    25    日
                  刑事第五庭  法  官  吳勇毅
以上正本證明與原本無異。
如不服本判決，應於判決送達後10日內向本院提出上訴狀（應附
繕本），其未敘述上訴理由者，應於上訴期間屆滿後20日內補提
理由書狀於本院。
告訴人或被害人如對於本判決不服者，應具備理由請求檢察官上
訴，其上訴期間之計算係以檢察官收受判決正本之日期為準。
                              書記官  游秀珠
中    華    民    國    97    年    9     月    25    日
附錄本案論罪科刑法條全文：
中華民國刑法第321條（加重竊盜罪）
犯竊盜罪而有左列情形之一者，處6 月以上、5 年以下有期徒刑
：
一  於夜間侵入住宅或有人居住之建築物、船艦或隱匿其內而犯
    之者。
二  毀越門扇、牆垣或其他安全設備而犯之者。
三  攜帶兇器而犯之者。
四  結夥三人以上而犯之者。
五  乘火災、水災或其他災害之際而犯之者。
六  在車站或埠頭而犯之者。
前項之未遂犯罰之。
中華民國刑法第354條（毀損器物罪）
毀棄、損壞前二條以外之他人之物或致令不堪用，足以生損害於
公眾或他人者，處2 年以下有期徒刑、拘役或5 百元以下罰金。


司法院資訊處製作；財團法人民間司法改革基金會備份。
